【裁判字號】    99,上訴,3616
【裁判日期】    991021
【裁判案由】    毒品危害防制條例
【裁判全文】
臺灣高等法院刑事判決                99年度上訴字第3616號
上  訴  人
即  被  告  甲○○
上列上訴人因毒品危害防制條例案件，不服臺灣板橋地方法院99
年度訴字第2383號，中華民國99年8月30日第一審判決（起訴案
號：臺灣板橋地方法院檢察署99年度毒偵字第3127號），提起上
訴，本院判決如下：
    主  文
上訴駁回。
    理  由
一、按不服地方法院之第一審判決而上訴者，應向管轄第二審之
    高等法院為之。上訴書狀應敘述具體理由。第二審法院認為
    上訴書狀未敘述理由或上訴有第362條前段之情形者，應以
    判決駁回之。刑事訴訟法第361條第1項、第2項、第367條前
    段，分別定有明文。而所謂具體理由，必係依據卷內既有訴
    訟資料或提出新事證，指摘或表明第一審判決有何採證認事
    、用法或量刑等足以影響判決本旨之不當或違法，而構成應
    予撤銷之具體事由，始克當之；倘僅泛言原判決認定事實錯
    誤、違背法令、量刑失之過重或輕縱，而未依上揭意旨指出
    具體事由，或形式上雖已指出具體事由，然該事由縱使屬實
    ，亦不足以認為原判決有何不當或違法者，皆難謂係具體理
    由，俾與第二審上訴制度旨在請求第二審法院撤銷、變更第
    一審不當或違法之判決，以實現個案救濟之立法目的相契合
    ，並節制濫行上訴（最高法院97年度台上字第892號裁判意
    旨參照）。
二、本件上訴人即被告甲○○不服原審判決，提起上訴，上訴狀
    理由略以：伊因自己意志不夠堅定而使用毒品，非常後悔，
    已決定不再碰毒品，誰知只過一天就為警臨檢查獲，原審判
    決過重，懇請鈞院能從輕量刑，為此提起上訴云云。經查：
    原審認定被告於民國99年4月1日，在臺北縣中和市○○路81
    巷31弄8之1號住處，有施用第一級毒品海洛因之犯行，並認
    其係受有期徒刑之執行完畢後，5年內故意再犯本件之累犯
    ，應加重其刑，復審酌其前曾因相同犯行迭經觀察、勒戒、
    強制戒治後而獲不起訴處分之寬典，應知所惕勵，對於施用
    毒品之違法性及可罰性，應有明確而強烈之認識，詎猶不知
    悛悔，復行施用第一級毒品海洛因，戕害自己之身心健康，
    及考量被告犯後坦承犯行，態度尚屬良好，智識程度，暨其
    施用毒品之動機、目的等一切情狀，量處有期徒刑8月之刑
    ，復諭知扣案之注射針筒4支、殘渣袋5個、分裝勺2支均係
    被告所有，供其施用第一級毒品所用之物，應依法宣告沒收
    等，均已詳敘其所憑證據、認定理由及量刑依據。從形式上
    觀察，原判決並無認定事實錯誤、量刑瑕疵或違背法令之情
    形。又關於刑之量定，係實體法上賦予法院得為自由裁量之
    事項，倘其量刑已以行為人之行為罪責為基礎，並斟酌刑法
    第57條各款所列情狀，在法定刑度內，酌量科刑，如無偏執
    一端，致明顯失出失入情形，上級審法院即不得單就量刑部
    分遽指為不當或違法。而原審就其刑之裁量，已審酌被告迭
    經執行觀察、勒戒、強制戒治及有期徒刑之處遇措施，猶未
    能深切體認毒品危害己身之鉅，及早謀求脫離毒害之道，反
    於出監所後伺機再犯，施用足以導致精神障礙、性格異常之
    海洛因，戕害一己之身心健康，惟其未侵害他人權益，犯罪
    手段平和，於犯後尚知坦認犯行等一切情狀，為其量刑之基
    礎。上訴意旨雖請求從輕量刑，惟未具體指摘原判決有何違
    法或不當，構成應予撤銷之理由，亦未表明原判決之量刑有
    何輕重失衡、濫用裁量權或不適用法則之情形，構成應予撤
    銷之具體理由，已難謂提出合於刑事訴訟法第361條第1項規
    定之具體理由。
四、綜上，本件上訴未依法記載上訴之「具體理由」，其上訴顯
    屬違背法律上之程式，爰不經言詞辯論，逕予駁回。
據上論結，應依刑事訴訟法第367條前段、第372條，判決如主文
。
中    華    民    國    99    年    10    月    21    日
                  刑事第四庭審判長法  官  陳筱珮
                                  法  官  邱滋杉
                                  法  官  孫惠琳
以上正本證明與原本無異。
如不服本判決，應於收受送達後十日內向本院提出上訴書狀，其
未敘述上訴之理由者並得於提起上訴後十日內向本院補提理由書
（均須按他造當事人之人數附繕本）。「切勿逕送上級法院」。
                                  書記官  陳建邦
中    華    民    國    99    年    10    月    21    日

司法院資訊處製作；財團法人民間司法改革基金會備份。
